最高法院刑事判決　　　　　　九十六年度台上字第三一五二號
上　訴　人　甲○○
上列上訴人因違反毒品危害防制條例案件，不服台灣高等法院台
中分院中華民國九十六年四月十日第二審判決（九十六年度上訴
字第四八○號，起訴案號：台灣台中地方法院檢察署九十五年度
毒偵字第二○二三號），提起上訴，本院判決如下：
    主  文
上訴駁回。
    理  由
按刑事訴訟法第三百七十七條規定：上訴於第三審法院，非以判
決違背法令為理由不得為之；是提起第三審上訴，應以原判決違
背法令為理由，係屬法定要件；如果上訴理由狀並未依據卷內訴
訟資料具體指摘原判決不適用何種法則或如何適用不當，或所指
摘原判決違法情事，顯與法律規定得為第三審上訴理由之違法情
形不相適合時，均應認其上訴為違背法律上之程式，予以駁回。
原判決依憑上訴人甲○○於警詢、偵訊及在原審審理時之自白，
暨第一審判決理由一所列各項證據在卷等證據，資以認定上訴人
犯有毒品危害防制條例第十條第一項施用第一級毒品罪（累犯）
，因認第一審判決論上訴人以上開罪名，並以上訴人為累犯，依
民國九十五年七月一日修正施行前之刑法第四十七條規定加重其
刑後，量處有期徒刑壹年貳月，扣案注射針筒壹支沒收，為無不
合，予以維持，駁回上訴人在第二審之上訴，已併引用第一審判
決書記載之事實、證據及理由，詳其所憑之證據及認定之理由
，俱有卷存之證據資料可資覆按；從形式上觀察，原判決並無違
背法令情形。上訴人之上訴意旨略稱：上訴人另於九十五年十月
二十八日犯施用第一級毒品罪，經檢察官認與本件具實質上一罪
關係而移送併案審理，原判決就移送併案審理部分未為判決，自
有已受請求之事項未予判決之違法；請撤銷原判決發回更審等語
。惟按法院不得就未經起訴之犯罪審判，刑事訴訟法第二百六十
八條定有明文。犯罪事實是否已起訴，應以檢察官起訴書犯罪事
實欄記載為準，苟起訴書犯罪事實欄未記載之犯罪事實，不得認
為已起訴，除與起訴論罪部分有單純一罪或裁判上一罪之關係，
為起訴效力所及，應併予審判者外，未經起訴之犯罪事實不得予
以審判，否則，即有未受請求之事項予以判決之違法。查本件檢
察官起訴書所記載者，僅上訴人於九十五年四月十三日晚上七時
許，在台中縣大雅鄉○○村○○路三二二巷二一號住處施用海洛
因一次之犯罪事實，有起訴書在卷可稽（見偵卷第二宗第十六頁
）；而台灣台中地方法院檢察署九十五年度毒偵字第五二四四號
卷所載上訴人另於九十五年十月二十八日犯施用第一級毒品部分
，因未經起訴，且第一審判決理由二已說明該部分僅有上訴人自
白，並無其他補強證據可資佐證，自非起訴效力所及，不能併予
審理，則原判決僅就已起訴部分予以判決，難謂有已受請求之事
項未予判決之違法。上訴意旨，就原判決所為之事實認定及證據
之取捨，究竟如何違背法令，均未依據卷內訴訟資料具體表明，
徒憑己見，執前詞為事實上之爭辯，難謂已符合首揭法定上訴要
件，其上訴違背法律上之程式，應予駁回。又台灣台中地方法院
檢察署於九十六年六月七日，以中檢輝勤九六毒偵二一○八字第
○八二二五八號函，檢送該署九十六年度毒偵字第二一○八號偵
查卷六宗，請求併案審理，因本件係從程序上駁回上訴，無從併
案審理，附為敘明。
據上論結，應依刑事訴訟法第三百九十五條前段，判決如主文。
中　　華　　民　　國　九十六　年　　六　　月　 十四 　日
                      最高法院刑事第十一庭
                          審判長法官  林　永　茂
                                法官  洪　文　章
                                法官  蘇　振　堂
                                法官  蕭　仰　歸
                                法官  何　菁　莪
      本件正本證明與原本無異
                                      書  記  官
中　　華　　民　　國　九十六　年　　六　　月　二十一　日
                                                      G
